臺灣苗栗地方法院刑事判決　　　　　　　100年度易字第516號
公　訴　人　臺灣苗栗地方法院檢察署檢察官
被　　　告　陳盈霖
　　　　　　邱嗣霖
　　　　　　黃以明
　　　　　　徐培鈞
上列被告因詐欺等案件，經檢察官提起公訴（99年度偵字第5957
號），本院判決如下：
    主  文
黃以明犯傷害罪，累犯，處拘役伍拾伍日，如易科罰金，以新臺
幣壹仟元折算壹日。
陳盈霖、邱嗣霖共同犯詐欺未遂罪，累犯，各處有期徒刑參月，
如易科罰金，分別以新臺幣壹仟元折算壹日。
徐培鈞無罪。
甲、有罪部分
    事  實
一、陳盈霖前因竊盜案件，經臺灣彰化地方法院以95年度員簡字
    第411 號判處有期徒刑4 月確定，甫於民國96年2 月5 日易
    科罰金執行完畢。邱嗣霖前因施用毒品案件，經臺灣臺中地
    方法院以97年度訴字第4332號判處應執行有期徒刑10月確定
    ，甫於98年12月7 日縮刑期滿徒刑執行完畢。黃以明前因偽
    造文書、贓物等案件，經臺灣高等法院臺南分院以96年度上
    訴字第580 號分別判刑6 月、5 月，經定應執行有期徒刑10
    月確定，97年1 月2 日易科罰金執行完畢。
二、陳盈霖與邱嗣霖共同意圖為自己不法之所有，基於詐欺之犯
    意聯絡，於99年8 月16日15時許，由陳盈霖駕駛車牌號碼46
    72-ZM 號之自用小客貨車搭載身重約69公斤之邱嗣霖隱匿於
    後車廂內，實際載運僅約21公斤重之廢鋁、廢鐵，前往黃以
    明所經營址設苗栗縣三義鄉鯉魚潭村之成功資源回收場，向
    黃以明告稱：有廢鋁、廢鋁要賣等語，該車輛兩次過磅後，
    使黃以明誤認回收物品包含邱嗣霖體重（重約69公斤）達90
    公斤，惟待陳盈霖卸貨時，邱嗣霖趁黃以明不注意之際，跳
    下車輛隱蔽他處，惟被黃以明即時發覺，而未交易完成。
三、斯時，黃以明遂立刻逮捕陳盈霖，並諭其合夥人徐培鈞追捕
    逃逸之邱嗣霖，詎黃以明不待警方到來處理，竟基於傷害之
    犯意，徒手並持不詳物品毆打陳盈霖，致其受有右肘撕裂傷
    、左前臂挫傷、右小腿挫傷、左足第五蹠骨骨折與右大腿挫
    傷之傷勢，陳盈霖即於同日晚間18時47分許前往慈濟綜合醫
    院臺中分院就診，經縫合傷口手術及右足石膏固定後始離院
    。
四、案經陳盈霖訴由苗栗縣警察局苗栗分局報告臺灣苗栗地方法
    院檢察署檢察官偵查起訴。
    理  由
壹、證據能力部分
一、刑事訴訟法第156 條第1 項之規定，被告之自白非出於強暴
    、脅迫、利誘、詐欺、疲勞訊問、違法羈押或其他不正之方
    法，且與事實相符者，得為證據。查本件被告黃以明於準備
    程序、審判期日對於上開犯罪事實均坦白承認，且未於本案
    言詞辯論終結前抗辯其自白非出於任意性，應認該自白具有
    任意性，而認有證據能力。
二、按刑事訴訟法第159 條之5 第1 項「被告以外之人於審判外
    之陳述，雖不符前4 條之規定，而經當事人於審判程序同意
    作為證據，法院審酌該言詞陳述或書面陳述作成時之情況，
    認為適當者，亦得為證據」之規定，觀諸其立法理由謂、「
    二、按傳聞法則的重要理論依據，在於傳聞證據未經當事人
    之反對詰問予以核實，乃予排斥。惟若當事人已放棄對原供
    述人之反對詰問權，於審判程序表明同意該等傳聞證據可作
    為證據，基於證據資料愈豐富，愈有助於真實發見之理念，
    此時，法院自可承認該傳聞證據之證據能力。三、由於此種
    同意制度係根據當事人的意思而使本來不得作為證據之傳聞
    證據成為證據之制度，乃確認當事人對傳聞證據有處分權之
    制度。為貫徹本次修法加重當事人進行主義色彩之精神，固
    宜採納此一同意制度，作為配套措施。然而吾國尚非採澈底
    之當事人進行主義，故而法院如認該傳聞證據欠缺適當性時
    （例如證明力明顯過低或該證據係違法取得），仍可予以斟
    酌而不採為證據，爰參考日本刑事訴訟法第326 條第1 項之
    規定，增設本條第1 項。」由此可知，第159 條之5 第1 項
    之規定，僅在強調當事人之同意權，取代當事人之反對詰問
    權，使傳聞證據得作為證據，並無限制必須「不符合同法第
    159 條之1 至第159 條之4 」，始有適用，故依條文之目的
    解釋，第159 條之5 第1 項之規定，並不以被告以外之人於
    審判外之陳述「不符合」同法第159 條之1 至第159 條之4
    有關傳聞證據例外規定之情形，始有其適用（臺灣高等法院
    暨所屬法院96年法律座談會刑事類提案第26號研討結果參照
    ）。又增訂刑事訴訟法第159 條之5 第1 項所參考之日本國
    刑事訴訟法第326 條第1 項，其文義為「檢察官及被告同意
    作為證據之書面或供述，法院考量該書面或供述作成時之情
    況認為相當時，不論第321 條至前條（第325 條）之規定，
    亦得作為證據」，可見，我國法所借鏡之日本國法，其操作
    模式係、法院首先確認有無當事人之同意，待確認當事人不
    同意時，始探究該傳聞證據是否該當刑事訴訟法第321 條以
    下（為傳聞例外規定，相當於我國法第159 條之1 至之4 ）
    之要件。易言之，當事人之同意乃係傳聞法則例外之第一次
    關口，亦為傳聞法則例外之最先位規定。如當事人同意將傳
    聞證據作為證據使用，法院即毋庸再去論述是否有符合其他
    傳聞例外規定之適用。是本案公訴人、被告及辯護人如有同
    意以下本院所引用之傳聞證據均作為證據使用，對於本院引
    用之傳聞證據顯已放棄反對詰問權，並同時有賦予證據能力
    之意思表示，則該傳聞證據既已有證據能力，而得作為論罪
    之依據，於邏輯上本院並毋庸再去細究該傳聞證據是否合致
    刑事訴訟法第159 條之1 至之4 等規定。查本案經本院引用
    之被告以外之人於審判外之言詞或書面陳述，業據檢察官、
    被告等於準備程序一致同意作為證據（本院100 年度易字第
    516 號卷【下稱本院卷】第110 頁背面、第111 頁背面），
    另經本院於審理中一一踐行「告以要旨」程序，當事人於知
    悉上開證據係審判外陳述之情形下，對於各該證據亦均表示
    「沒有意見」（本院卷第150-151 頁），且迄至言詞辯論終
    結前未再聲明異議，本院審酌此等證據資料製作時之情況，
    尚無違法不當及證明力明顯過低之瑕疵，與本案待證事實復
    具有相當關連性，亦認為適當，依刑事訴訟法第159 條之5
    第1 項，前開傳聞證據均得作為證據。
貳、實體部分
一、被告黃以明傷害部分
(一)、訊據被告黃以明對於上開傷害告訴人陳盈霖之事實坦白承認
    ，亦經證人即告訴人陳盈霖證述在卷，此外，復有財團法人
    慈濟綜合醫院臺中分院診字第A000 00000號診斷證明書乙紙
    （見警卷第30頁）可佐，其事實堪已認定。
(二)、核被告所為，係犯刑法第277 條第1 項之普通傷害罪。
(三)、查其前因偽造文書、贓物等案件，經臺灣高等法院臺南分院
    以96年度上訴字第580 號分別判刑6 月、5 月，經定應執行
    有期徒刑10月確定，97年1 月2 日易科罰金執行完畢，此有
    高等法院刑案查註記錄表1 份附卷足參，是其於上開犯罪執
    行後，5 年內故意再犯本件有期徒刑以上之罪，為累犯，依
    法應加重其刑。爰審酌被告為高職畢業，其經營資源回收場
    ，家境小康，因受告訴人陳盈霖之詐騙在先，一時憤怒，未
    循法律途徑即毆打告訴人，致告訴人受傷之犯罪動機，惟其
    犯後坦承犯行，頗見悔意，減省國家司法資源，然未與告訴
    人和解等一切情狀，量處如主文所示之刑，並均諭知易科罰
    金之折算標準，並諭知易科罰金之折算標準，以資懲儆。
二、被告陳盈霖、邱嗣霖詐欺部分
    訊據被告陳盈霖、邱嗣霖固不否認渠等駕車過磅時，被告邱
    嗣霖確在車上，過磅後，被告邱嗣霖才下車，之後被告陳盈
    霖自行把貨卸下來之事實（參見本院卷第108 至110 頁）。
    但渠等均矢口否認有何詐欺犯行，被告陳盈霖辯稱：伊沒有
    詐欺，貨物重量90公斤是含被告邱嗣霖的體重在內，但伊和
    被告黃以明會衝突是因為白鐵和廢鋁的價錢不一樣才有爭執
    云云；被告邱嗣霖辯稱：伊坐在被告陳盈霖的車上，一進入
    資源回收場後，被告陳盈霖叫伊去買檳榔，伊就去買檳榔，
    回來時就看見被告陳盈霖被打傷了云云。經查：
(一)、證人徐培鈞於警詢時證稱：當時伊有親眼看見被告陳盈霖駕
    車過磅，被告黃以明對伊說有一個人從被告陳盈霖的車上跑
    下來，伊就外出去找尋該名男子等語（見警卷第25至29頁）
    ；復於偵查中證稱：伊當時在現場，被告陳盈霖車子過磅後
    ，有一個藏在車內的男子偷偷下車跑出去，伊就出去找，伊
    看見該男子一邊跑一邊脫衣服，伊就大聲叫該男子回來，並
    請附近村民幫忙找等語（參見臺灣苗栗地方法院檢察署99年
    度偵字第5957號卷第38至40頁）
(二)、證人黃以明於本院審理時證稱：伊當時在資源回收場內之辦
    公室外，就是伊所繪簡圖畫三角形處（參本院卷附第155 頁
    ），距離被告陳盈霖車輛約20幾公尺，被告陳盈霖的車輛除
    車前玻璃是透明的外，其餘玻璃都用黑色紙貼起來，且駕駛
    座後方也用木板隔起來，當時伊從車前玻璃看過去沒看到被
    告邱嗣霖在副駕駛座，也看不到後車輛內情形，但是被告陳
    盈霖駕車進回收場第一次過磅後，伊看到被告邱嗣霖就從後
    車廂左後方開門下車，並從大門口跑出去，跑出去的方向與
    回收場附近的檳榔攤位置相反，就是伊在簡圖上標示檳榔攤
    與綠色箭頭（參本院卷附第155 頁），被告陳盈霖卸貨後，
    再駕車第二次過磅，相差是90公斤，如果伊未發現有人藏在
    車內，就會以為貨物重量是90公斤，因為伊發現了，在被告
    陳盈霖第二次過磅時，伊就叫被告徐培鈞先不要算錢，因為
    有個人下車跑出去了，並叫被告徐培鈞去追，伊就與被告陳
    盈霖爭執起來，伊問被告陳盈霖為何有人下車？被告陳盈霖
    堅持沒有人，並說是他自己一個人來，伊很生氣，就毆打被
    告陳盈霖，後來伊將那些貨物用手磅秤重，印象中僅20至30
    公斤，當時鋁1 公斤約新臺幣（下同）40元，白鐵1 公斤約
    45至50元，當時被告陳盈霖載來的廢鋁與白鐵比例各約一半
    ，伊回收場雖有裝監視器，但因為壞了所以調不到畫面，當
    時伊並沒有付錢給被告陳盈霖等語（參本院卷第133 至137
    頁背面）。經核上開證人證言內容互核大致相符，渠等證詞
    應係屬實，堪以採信。
(三)、又被告邱嗣霖於本院準備程序中先辯稱：伊當時沒有坐副駕
    駛座，因為副駕駛座有放東西，過磅後伊才下車，但沒有和
    被告黃以明或徐培鈞打招呼，因為不認識，伊當天早上7 、
    8 點時是因被告陳盈霖要載伊去苗栗縣作土水工作，才去找
    被告陳盈霖，伊不知道地點云云，又辯稱：該日沒有工作，
    工地不方便做云云，復經本院詳細訊問其當天究竟為何與被
    告陳盈霖一同前往案發地點之原因時，其答覆如下：「（法
    官問【下略】：你有幫忙嗎？）無。」、「（東西很多嗎？
    ）要問陳盈霖，我不知道。」、「（你有無動手搬過？）無
    。」、「（知道東西多重嗎？）不知道。」、「（你與陳盈
    霖是在該天幾點相約？）早上要上班時。」、「（做何工作
    ？）工地的粗工，即土水，地點是苗栗縣。是陳盈霖當天載
    我去做土水的。」、「（是苗栗人？）不是。」、「（幾點
    上工？）早上七、八點。」、「（做幾小時？）就回來了。
    太久了。土水的東西，我不知道。我忘記了。」、「（以前
    有無做過土水）有。」、「（陳盈霖七、八點載你，你沒有
    事做，後來又做何事？）去陳盈霖的家。」、「（他家有貨
    嗎？）我不知道。你說的情形我都無法回答你。」、「（他
    家是台中市？）是。」、「（你有看到陳盈霖在家整理貨？
    ）我不知道。」、「（你有幫忙搬貨？）無。」、「（所以
    該日你在苗栗市沒有做事？）無。」、「（為什麼又與陳盈
    霖來苗栗賣資源的貨？）不知道。」云云（參本院卷準備程
    序筆錄），則其既非至苗栗縣辦理自己之事，亦非幫忙被告
    陳盈霖搬、卸貨物，更非為被告陳盈霖指路，其就與被告陳
    盈霖一同前來本案地點之原因，已言語含糊，交代不清，復
    一反常情，置舒爽、寬暢之貨車副駕駛座不坐，反藏匿於被
    告陳盈霖置放貨物之後車廂中，並於被告陳盈霖駕車第一次
    過磅後，立刻下車離開回收場，是其藏匿及逃離之行為，顯
    悖離常理，其辯稱並無詐欺行為，要難足採。
(四)、雖被告陳盈霖辯稱：當時過磅後是伊要被告邱嗣霖下車買檳
    榔云云，惟證人黃以明前述證稱：被告邱嗣霖是從大門口跑
    出去，跑出去的方向與回收場附近的檳榔攤位置相反，且邊
    跑邊脫衣服等語，可知被告陳盈霖前述辯解，應屬虛言，被
    告邱嗣霖下車行為，實欲使被告黃以明、徐培均陷於錯誤，
    誤認貨物總重包含被告邱嗣霖體重共90公斤，並以該重量計
    算詐取販售價金之舉，方屬實情。且被告陳盈霖亦供稱：過
    磅後被告邱嗣霖才下車，貨物重量90公斤是含被告邱嗣霖的
    體重在內等語（參見本院卷第108 頁、警卷第10頁) ，顯見
    其對於被告黃以明、徐培鈞若未發現被告邱嗣霖藏匿車內，
    渠等將陷於錯誤，以為貨物總重為90公斤，如其與被告黃以
    明、徐培鈞交易成功，將詐得（扣除貨物實際重量21公斤）
    約近70公斤之白鐵及廢鋁之交易價格等事實，有所明知及確
    信，顯見其辯稱：其無詐欺行為云云，難以自圓其說，顯非
    可採。
(五)、綜上所述，本案被告陳盈霖、邱嗣霖上開詐欺犯行，事證明
    確，堪已認定。
(六)、論罪：
    核被告陳盈霖、邱嗣霖所為，係共犯刑法第339 條第1 項、
    第3 項之詐欺未遂罪。
(七)、共同正犯：
    渠等就上開詐欺犯行，有犯意聯絡及行為分擔，為共同正犯
    ，應依刑法第28條規定論處。
(八)、累犯加重其刑：
    被告陳盈霖前因竊盜案件，經臺灣彰化地方法院以95年度員
    簡字第411 號判處有期徒刑4 月確定，甫於96年2 月5 日易
    科罰金執行完畢；被告邱嗣霖前因施用毒品案件，經臺灣臺
    中地方法院以97年度訴字第4332號分別判處有期徒刑8 月、
    4 月、8 月、4 月，並定應執行有期徒刑10月確定，甫於98
    年12月7 日徒刑執行完畢，此有渠等臺灣高等法院被告全國
    前案紀錄表及臺灣苗栗地方法院檢察署刑案資料查註紀錄表
    各2 份附卷可佐，渠等於上述案件執行完畢後，5 年內再犯
    本件最重本刑為有期徒刑以上之罪，為累犯，各應依刑法第
    47 條 之規定加重其刑。
(九)、未遂犯減輕其刑：
    未遂犯之處罰，得按既遂犯之刑減輕之，刑法第26條前段定
    有明文，被告陳盈霖、邱嗣霖等已著手實行詐欺行為而不遂
    ，為未遂犯，爰分別依上開規定減輕其刑；併與累犯加重其
    刑部分，均依法先加後減之
(十)、量刑：
    爰審酌被告陳盈霖高中畢業、被告邱嗣霖國中畢業，渠等年
    輕力壯，不思努力，竟好逸惡勞，共同合謀詐欺，欲騙取他
    人錢財，且犯後矢口否認犯行，不知悔悟，與渠等犯罪所受
    之刺激、手段、品行（有前開臺灣高等法院被告全國前案紀
    錄表及臺灣苗栗地方法院檢察署刑案資料查註紀錄表等資料
    足參）、所生危害等一切情狀，分別量處如主文所示之刑，
    並諭知易科罰金之折算標準，以資懲儆。
乙、被告徐培鈞傷害無罪部分
一、公訴意旨另以：被告黃以明（傷害部分判處有期徒刑參月）
    與徐培鈞發現告訴人邱嗣霖欲以藏匿貨車車箱內之邱嗣霖體
    重詐騙貨物重量與價格後，被告黃以明與徐培鈞遂立即逮捕
    告訴人陳盈霖，且不待警方到來處理，竟共同基於傷害之犯
    意，共同毆打告訴人陳盈霖致其受有右肘撕裂傷、左前臂挫
    傷、右小腿挫傷、左足第五蹠骨骨折與右大腿挫傷之傷勢，
    因認被告徐培鈞共犯刑法第277 條第1 項傷害犯行云云
二、按犯罪事實應依證據認定之，無證據不得認定犯罪事實；又
    不能證明被告犯罪者，應諭知無罪之判決，刑事訴訟法第
    154 條第2 項、第301 條第1 項分別定有明文。又事實之認
    定，應憑證據，如未能發現相當證據，或證據不足以證明，
    自不能以推測或擬制之方法，為裁判基礎；且認定犯罪事實
    所憑之證據，雖不以直接證據為限，間接證據亦包括在內，
    然而無論直接證據或間接證據，其為訴訟上之證明，須於通
    常一般之人均不致有所懷疑，而得確信其為真實之程度者，
    始得據為有罪之認定，倘其證明尚未達到此一程度，而有合
    理之懷疑存在而無從使事實審法院得有罪之確信時，即應由
    法院為諭知被告無罪之判決，此觀最高法院40年臺上字第86
    號判例、76年臺上字第4986號判例闡釋甚明。
三、公訴人認被告徐培鈞涉有上開犯嫌，無非係以告訴人陳盈霖
    之證詞、診斷證明書1 幀等資為論據。
四、訊據被告徐培鈞堅詞否認有何傷害犯行，辯稱：伊一聽見被
    告黃以明叫伊去追被告邱嗣霖，伊就馬上往土地公廟方向跑
    步去追他，並看到被告邱嗣霖脫衣服想變裝，伊還有請附近
    開車的村民張桶木一起追，伊剛開始沒有追到，伊有回去資
    源回收場看一下，馬上又出去追，第一次回來時，沒有看見
    被告陳盈霖，第二次伊與張桶木抓被告邱嗣霖回來後，到資
    源回收場有看見被告黃以明、陳盈霖與警察在現場，伊從頭
    到尾沒有毆打被告陳盈霖等語。經查：
(一)、告訴人陳盈霖於案發當日受有右肘撕裂傷、左前臂挫傷、右
    小腿挫傷、左足第五蹠骨骨折與右大腿挫傷之傷害，固據其
    證述明確，並有財團法人慈濟綜合醫院臺中分院診字第A000
    00000 號診斷證明書乙紙在卷可佐，然據被告黃以明坦承：
    其有毆打告訴人陳盈霖6 、7 分鐘等語，業如前述，此亦為
    被告陳盈霖所不否認，是上開診斷證明書所載傷勢，僅能證
    明係為被告黃以明毆打所致，至於被告徐培鈞是否亦參與傷
    害告訴人陳盈霖之行為，尚不能以此遽為認定，仍應進一步
    調查其他證據以資佐證。
(二)、證人黃以明於本院審理時證稱：伊發現被告邱嗣霖藏匿車內
    並於第一次過磅後偷偷下車後，在被告陳盈霖第二次過磅時
    ，伊就叫被告徐培鈞先不要算錢，因為有個人下車跑出去了
    ，並叫被告徐培鈞去追，伊就與被告陳盈霖爭執起來，伊問
    被告陳盈霖為何有人下車？被告陳盈霖堅持沒有人，並說是
    他自己一個人來，後來伊很生氣，就毆打被告陳盈霖，被告
    陳盈霖也有回手，算是互毆，約6 、7 分鐘，但是伊沒有驗
    傷，後來被告陳盈霖就自己去報警，被告徐培鈞去追的過程
    ，中間有回來一次，說沒找到人，但馬上又出去追，因為也
    有請附近村民一起追，約30分鐘後，被告徐培鈞、證人張桶
    木就把被告邱嗣霖抓回來了，當時伊也有質問被告邱嗣霖，
    為何藏匿於車上，被告邱嗣霖還辯稱他跟被告陳盈霖不認識
    ，不是同夥的，後來警方就帶被告陳盈霖來資源回收場，伊
    將那些貨物用手磅秤重，印象中僅20至30公斤等語（參本院
    卷第133 至145 頁）。
(三)、證人張桶木於審理時證稱：伊當時在回收場門口遇到被告徐
    培鈞，被告徐培鈞告知有人詐騙回收場，請伊幫忙去追，伊
    就開車與被告徐培鈞去追，被告邱嗣霖一般跑一邊脫衣服，
    跑到田裡，因為田埂很小，開車不能過去，所以被告徐培鈞
    就用跑著去追，後來伊開車約繞回收場一圈，中間沒有看見
    被告邱嗣霖，還有回去回收場一下，回去時，並沒有看見被
    告邱嗣霖或徐培鈞，伊又在開車去找，到了離回收場附近約
    1 公里的土地公廟，伊看見被告徐培鈞找到被告邱嗣霖，伊
    就載被告徐培鈞與被告邱嗣霖上車，回到資源回收場，當時
    被告邱嗣霖沒穿上衣，警察與被告陳盈霖也來了等語（參本
    院卷第133 至142 頁）。經核與被告徐培鈞上開所辯均屬相
    符，堪認其辯解應屬真實，足堪採信。
(四)、另證人即告訴人陳盈霖證稱：伊是因為廢鐵與廢鋁兩種東西
    價格不一樣，才跟被告黃以明、徐培鈞發生爭執，但忘記是
    第一次過磅、第二次過磅還是下貨過手磅時了，回收場內當
    時只有伊與被告黃以明、徐培鈞3 人，伊站在回收場中間，
    被告2 人就分別拿1 支鐵棍打伊的腳，被告陳盈霖打伊的腳
    ，伊與被告徐培鈞在搶鐵棍，至少有10幾分鐘，被告邱嗣霖
    本來去買東西，後來回來時可能看到伊被打，就跑掉了，所
    以伊被打時，被告邱嗣霖沒有在場，後來回收場來了10幾個
    人，伊不知道這10幾個人怎麼來的云云（參見本院卷145 至
    148 頁）；復又證稱：伊車子一進回收場時，伊就叫被告邱
    嗣霖下車去買檳榔，伊不知道被告徐培鈞有沒有去找被告邱
    嗣霖，但伊知道被告黃以明、徐培鈞連續10幾分鐘很激烈地
    毆打伊，兩人沒有離開過伊的身體，後來伊也不知道為何來
    了10幾個人，伊被打完後要去報警，被告徐培鈞還在現場，
    伊與警察回去回收場時，才看到被告邱嗣霖云云（本院卷第
    148 至150 背面），其所述前後有所不一，難以遽然採信。
    且與上開證人黃以明、張桶木證述：被告邱嗣霖離開回收場
    後，被告徐培鈞找了約30分鐘才返回回收場等語，亦有顯然
    矛盾之處，是其上開證稱：被告徐培鈞亦有持鐵棍歐打伊身
    體云云，似因本案挾憤洩恨之詞，實難足採。
五、綜觀前情，公訴人所舉上開證據，無論分別以觀或綜合評價
    ，均僅足以證明告訴人陳盈霖受傷係因欲詐騙被告黃以明而
    遭被告黃以明獨自毆傷，至被告徐培鈞是否亦參與傷害告訴
    人陳盈霖乙節之證明，則尚未達通常一般人均不致有所懷疑
    ，而得確信其為真實之程度，是本院即無由形成被告徐培鈞
    有罪之確信。此外，公訴人復未提出其他適合於證明被告徐
    培鈞此部分犯罪事實之積極證據，並說明其證據方法與待證
    事實之關係，以說服本院形成被告徐培鈞有罪之心證，基於
    無罪推定之原則，被告徐培鈞上開傷害犯行不能證明，揆諸
    上揭說明，自應諭知被告徐培鈞無罪之判決。
參、法條依據：
一、刑事訴訟法第452條、第299條第1項前段、第301條第1項。
二、刑法第277 條第1 項、第339 條第1 項、第3 項、第28條、
    第26條前段、第41條第1 項前段。
三、刑法施行法第1條之1第1項、第2項前段。
本案經檢察官葉竹鳳到庭執行職務。
中    華    民    國   100    年    11    月    28    日
                  刑事第二庭    審判長法  官  楊清益
                                      法  官  張新楣
                                      法  官  周靜妮
以上正本證明與原本無異。
如不服本判決應於收受判決後10日內向本院提出上訴書狀，並應
敘述具體理由。其未敘述上訴理由者，應於上訴期間屆滿後20日
內向本院補提理由書( 均須按他造當事人之人數附繕本) 「切勿
逕送上級法院」。告訴人或被害人如對本判決不服者，應具備理
由請求檢察官上訴，其上訴期間之計算係以檢察官收受判決正本
之日期為準。
                                      書記官  巫  穎
中    華    民    國   100    年    11    月    28    日
附錄論罪科刑法條：
中華民國刑法第277條：
傷害人之身體或健康者，處 3 年以下有期徒刑、拘役或 1 千元
以下罰金。
犯前項之罪因而致人於死者，處無期徒刑或 7 年以上有期徒刑
；致重傷者，處 3 年以上 10 年以下有期徒刑。
中華民國刑法第339條
意圖為自己或第三人不法之所有，以詐術使人將本人或第三人之
物交付者，處 5 年以下有期徒刑、拘役或科或併科 1 千元以下
罰金。
以前項方法得財產上不法之利益或使第三人得之者，亦同。
前二項之未遂犯罰之。